【裁判字號】    98,易,1924
【裁判日期】    980813
【裁判案由】    傷害
【裁判全文】
臺灣臺中地方法院刑事判決              98年度易字第1924號
公  訴  人  臺灣臺中地方法院檢察署檢察官
被      告  丙○○
上列被告因傷害案件，經檢察官提起公訴（98年度偵字第7705號）
，本院判決如下：
    主    文
丙○○傷害人之身體，累犯，處拘役伍拾日，如易科罰金以新台
幣壹仟元折算壹日。
    事   實
一、丙○○於民國98年2月6日晚間7時許，在臺中縣東勢鎮○○
    街西新巷89之4號前，與甲○○因細故發生爭執，丙○○竟
    基於傷害之犯意，徒手毆打甲○○，致甲○○受有臉、頭皮
    及頸、前胸、上肢等多處挫、瘀傷等之傷害。
二、案經甲○○訴由臺中縣警察局東勢分局報告臺灣臺中地方法
    院檢察署檢察官偵查起訴。
    理    由
一、訊據被告丙○○雖坦承與告訴人甲○○發生扭打，惟於偵查
    中辯稱：甲○○開車撞我，被我閃開，之後他下車打我，我
    們才扭打在一起，我是正當防衛云云。於本院準備程序中另
    辯稱；係甲○○開車撞我，我推開他之後，就趕快跑云云。
    但在本院審理時又改口稱：我在路邊的沙發座椅上，甲○○
    用廂型車撞我；後來他下車，先一拳揍過來，我只有一隻手
    ，趕快把他抱住云云。經查：
（一）上開犯罪事實，業據告訴人甲○○於偵查中陳述及本院審
      理時證述明確，且有東勢鎮農會附設農民醫院一般診斷書
      1紙及病歷紀錄1份在卷可憑。
（二）被告雖辯稱係告訴人先開車撞他，其是正當防衛云云；但
      查，被告先則辯稱：扭打在一起，又改口稱推開告訴人後
      就趕快跑，後又辯稱把告訴人抱住，前後不一，難以採信
      。參以上開診斷證明書及病歷紀錄所載告訴人受傷部位判
      斷，其遍佈臉、頭、頸部及前胸、上肢等部位，顯見告訴
      人遭毆打多拳，反之，被告並無任何傷害；參以告訴人已
      係65歲之銀髮族，年邁無力，又係酒醉後意識渙散，顯見
      告訴人並沒有能力毆打被告，係被告主動攻擊告訴人而使
      告訴人成傷，自無由主張正當防衛。
（三）綜上所述，本件事證明確，被告犯行堪以認定。
二、核被告丙○○所為，係犯刑法第277條第1項之傷害罪。被告
    曾因竊佔、妨害自由、殺人未遂案件，經臺灣嘉義地方法院
    及本院分別判處有期徒刑3月、6月及7年確定，定應執行刑7
    年4月；減刑後，於96年9月27日假釋出獄，迄97年11月21日
    假釋期滿未經撤銷，視為執行完畢，有臺灣高等法院被告前
    案紀錄表1份附卷可證；被告於受有期徒刑之執行完畢後5年
    內故意再犯本件有期徒刑以上之罪，為累犯，應依刑法第47
    條第1項規定，加重其刑。爰審酌被告犯罪之動機、使用之
    手段、與告訴人甲○○之關係、告訴人甲○○所受傷害之程
    度、被告犯後未與告訴人達成和解，且不坦承犯行，態度未
    見良好等一切情狀，量處如主文所示之刑，並諭知易科罰金
    之折算標準。
據上論斷，應依刑事訴訟法第299條第1項前段，刑法第277條第1
項、第47條第1項、第41條第1項前段，刑法施行法第1條之1，判
決如主文。
本案經檢察官乙○○到庭執行職務。
中    華    民    國    98    年    8    月     13    日
                  刑事第六庭    法  官  施慶鴻
以上正本證明與原本無異。
如不服本判決應於收受判決後10日內向本院提出上訴書狀，並應
敘述具體理由；其未敘述上訴理由者，應於上訴期間屆滿後20日
內向本院補提理由書（均須按他造當事人之人數附繕本）「切勿
逕送上級法院」。
                                書記官  賴瓊珠
中    華    民    國    98    年    8    月     13    日
附錄論罪科刑法條
刑法第277條第1項
傷害人之身體或健康者，處3年以下有期徒刑、拘役或1千元以下
罰金。


司法院資訊處製作；財團法人民間司法改革基金會備份。
